Archives départementales de l'Ain
Etat Civil de la commune de Arandas
FRAD001_EC 2014
Document d'archives
- Arandas 1664 - 1665, FRAD001_EC LOT2808
  B; M; S; Arandas
- Arandas 1669 - 1674, FRAD001_EC LOT2809
- Arandas 1677 - 1684, FRAD001_EC LOT2810
- Arandas 1685 - 1689, FRAD001_EC LOT2811
- Arandas 1688 - 1688, FRAD001_EC LOT2812
- Arandas 1690 - 1690, FRAD001_EC LOT2813
- Arandas 1690 - 1694, FRAD001_EC LOT2814
- Arandas 1692 - 1692, FRAD001_EC LOT2815
- Arandas 1692 - 1694, FRAD001_EC LOT2816
- Arandas 1693 - 1693, FRAD001_EC LOT2817
- Arandas 1694 - 1694, FRAD001_EC LOT2818
- Arandas 1695 - 1699, FRAD001_EC LOT2819
- Arandas 1700 - 1704, FRAD001_EC LOT2820
- Arandas 1705 - 1709, FRAD001_EC LOT2821
- Arandas 1711 - 1714, FRAD001_EC LOT2822
- Arandas 1715 - 1718, FRAD001_EC LOT2823
- Arandas 1715 - 1719, FRAD001_EC LOT2824
- Arandas 1730 - 1734, FRAD001_EC LOT2825
- Arandas 1732 - 1732, FRAD001_EC LOT2826
- Arandas 1734 - 1735, FRAD001_EC LOT2827
- Arandas 1735 - 1736, FRAD001_EC LOT2828
- Arandas 1735 - 1739, FRAD001_EC LOT2829
- Arandas 1738 - 1738, FRAD001_EC LOT2830
- Arandas 1739 - 1739, FRAD001_EC LOT2831
- Arandas 1740 - 1740, FRAD001_EC LOT2832
- Arandas 1740 - 1744, FRAD001_EC LOT2833
- Arandas 1741 - 1744, FRAD001_EC LOT2834
- Arandas 1745 - 1749, FRAD001_EC LOT2835
- Arandas 1750 - 1754, FRAD001_EC LOT2836
- Arandas 1755 - 1759, FRAD001_EC LOT2837
- Arandas 1760 - 1764, FRAD001_EC LOT2838
- Arandas 1765 - 1769, FRAD001_EC LOT2839
- Arandas 1770 - 1774, FRAD001_EC LOT2840
- Arandas 1774 - 1775, FRAD001_EC LOT2841
- Arandas 1775 - 1779, FRAD001_EC LOT2842
- Arandas 1780 - 1784, FRAD001_EC LOT2843
- Arandas 1785 - 1789, FRAD001_EC LOT2844
- Arandas 1790 - 1790, FRAD001_EC LOT2845
- Arandas 1791 - 1791, FRAD001_EC LOT2846
- Arandas 1792 - 1792, FRAD001_EC LOT2847
- Arandas 1793 - 1794, An II; FRAD001_EC LOT2848
  N; Arandas
- Arandas 1793 - 1794, An II; FRAD001_EC LOT2849
  N; M; D; Arandas
- Arandas 1793 - 1795, An II - An III; FRAD001_EC LOT2850
  D; Arandas
- Arandas 1793 - 1795, An II - An III; FRAD001_EC LOT2851
  M; Arandas
- Arandas 1793 - 1795, An II - An III; FRAD001_EC LOT2852
- Arandas 1793 - 1795, An II - An III; FRAD001_EC LOT2853
  P; Arandas
- Arandas 1794 - 1795, An III; FRAD001_EC LOT2854
  M; D; Arandas
- Arandas 1794 - 1795, An III; FRAD001_EC LOT2855
- Arandas 1795 - 1796, An IV; FRAD001_EC LOT2856
- Arandas 1795 - 1796, An IV; FRAD001_EC LOT2857
- Arandas 1795 - 1798, An IV - An VI; FRAD001_EC LOT2858
- Arandas 1795 - 1798, An IV - An VI; FRAD001_EC LOT2859
- Arandas 1795 - 1798, An IV - An VI; FRAD001_EC LOT2860
- Arandas 1796 - 1797, An V; FRAD001_EC LOT2861
- Arandas 1797 - 1798, An VI; FRAD001_EC LOT2862
- Arandas 1797 - 1798, An VI; FRAD001_EC LOT2863
- Arandas 1798 - 1799, An VII; FRAD001_EC LOT2864
- Arandas 1798 - 1799, An VII; FRAD001_EC LOT2865
- Arandas 1798 - 1801, An VII - An IX; FRAD001_EC LOT2866
- Arandas 1798 - 1801, An VII - An IX; FRAD001_EC LOT2867
- Arandas 1798 - 1801, An VII - An IX; FRAD001_EC LOT2868
- Arandas 1800 - 1802, An IX - An X; FRAD001_EC LOT2869
- Arandas 1801 - 1802, An X; FRAD001_EC LOT2870
- Arandas 1801 - 1803, An X - An XI; FRAD001_EC LOT2871
- Arandas 1801 - 1804, An X - An XII; FRAD001_EC LOT2872
- Arandas 1801 - 1804, An X - An XII; FRAD001_EC LOT2873
- Arandas 1801 - 1804, An X - An XII; FRAD001_EC LOT2874
- Arandas 1802 - 1803, An XI; FRAD001_EC LOT2875
- Arandas 1802 - 1812, An XI - 1812; FRAD001_EC LOT2876
  tables décennales; Arandas
- Arandas 1803 - 1804, An XII; FRAD001_EC LOT2877
- Arandas 1803 - 1804, An XII; FRAD001_EC LOT2878
- Arandas 1803 - 1805, An XII - An XIII; FRAD001_EC LOT2879
- Arandas 1804 - 1805, An XIII; FRAD001_EC LOT2880
- Arandas 1804 - 1805, An XIII; FRAD001_EC LOT2881
- Arandas 1804 - 1805, An XIII; FRAD001_EC LOT2882
- Arandas 1804 - 1806, An XIII - 1806; FRAD001_EC LOT2883
- Arandas 1805 - 1806, An XIV - 1806; FRAD001_EC LOT2884
- Arandas 1805 - 1810, An XIV - 1810; FRAD001_EC LOT2885
- Arandas 1807 - 1808, FRAD001_EC LOT2886
- Arandas 1807 - 1810, FRAD001_EC LOT2887
- Arandas 1807 - 1810, FRAD001_EC LOT2888
  P; M; Arandas
- Arandas 1809 - 1810, FRAD001_EC LOT2889
- Arandas 1810 - 1811, FRAD001_EC LOT2890
- Arandas 1811 - 1811, FRAD001_EC LOT2891
  N; M; D; P; Arandas
- Arandas 1811 - 1815, FRAD001_EC LOT2892
- Arandas 1811 - 1815, FRAD001_EC LOT2893
- Arandas 1811 - 1815, FRAD001_EC LOT2894
- Arandas 1812 - 1812, FRAD001_EC LOT2895
- Arandas 1813 - 1813, FRAD001_EC LOT2896
- Arandas 1814 - 1814, FRAD001_EC LOT2897
- Arandas 1815 - 1815, FRAD001_EC LOT2898
- Arandas 1815 - 1816, FRAD001_EC LOT2899
- Arandas 1816 - 1816, FRAD001_EC LOT2900
- Arandas 1816 - 1820, FRAD001_EC LOT2901
- Arandas 1816 - 1820, FRAD001_EC LOT2902
- Arandas 1816 - 1820, FRAD001_EC LOT2903
- Arandas 1817 - 1817, FRAD001_EC LOT2904
- Arandas 1817 - 1818, FRAD001_EC LOT2905
- Arandas 1818 - 1818, FRAD001_EC LOT2906
- Arandas 1818 - 1819, FRAD001_EC LOT2907
- Arandas 1819 - 1819, FRAD001_EC LOT2908
- Arandas 1820 - 1820, FRAD001_EC LOT2909
- Arandas 1821 - 1821, FRAD001_EC LOT2910
- Arandas 1821 - 1825, FRAD001_EC LOT2911
- Arandas 1821 - 1825, FRAD001_EC LOT2912
- Arandas 1821 - 1825, FRAD001_EC LOT2913
- Arandas 1822 - 1822, FRAD001_EC LOT2914
- Arandas 1823 - 1823, FRAD001_EC LOT2915
- Arandas 1824 - 1824, FRAD001_EC LOT2916
- Arandas 1824 - 1825, FRAD001_EC LOT2917
- Arandas 1825 - 1825, FRAD001_EC LOT2918
- Arandas 1826 - 1826, FRAD001_EC LOT2919
- Arandas 1826 - 1827, FRAD001_EC LOT2920
- Arandas 1826 - 1830, FRAD001_EC LOT2921
- Arandas 1826 - 1830, FRAD001_EC LOT2922
- Arandas 1826 - 1830, FRAD001_EC LOT2923
- Arandas 1827 - 1827, FRAD001_EC LOT2924
- Arandas 1828 - 1828, FRAD001_EC LOT2925
- Arandas 1829 - 1829, FRAD001_EC LOT2926
- Arandas 1829 - 1830, FRAD001_EC LOT2927
- Arandas 1830 - 1830, FRAD001_EC LOT2928
- Arandas 1830 - 1831, FRAD001_EC LOT2929
- Arandas 1831 - 1831, FRAD001_EC LOT2930
- Arandas 1831 - 1835, FRAD001_EC LOT2931
- Arandas 1831 - 1835, FRAD001_EC LOT2932
- Arandas 1831 - 1835, FRAD001_EC LOT2933
- Arandas 1832 - 1832, FRAD001_EC LOT2934
- Arandas 1833 - 1833, FRAD001_EC LOT2935
- Arandas 1834 - 1834, FRAD001_EC LOT2936
- Arandas 1834 - 1835, FRAD001_EC LOT2937
- Arandas 1835 - 1835, FRAD001_EC LOT2938
- Arandas 1835 - 1836, FRAD001_EC LOT2939
- Arandas 1835 - 1836, FRAD001_EC LOT2940
- Arandas 1835 - 1836, FRAD001_EC LOT2941
- Arandas 1836 - 1836, FRAD001_EC LOT2942
- Arandas 1836 - 1837, FRAD001_EC LOT2943
- Arandas 1836 - 1840, FRAD001_EC LOT2944
- Arandas 1836 - 1840, FRAD001_EC LOT2945
- Arandas 1836 - 1840, FRAD001_EC LOT2946
- Arandas 1837 - 1837, FRAD001_EC LOT2947
- Arandas 1837 - 1838, FRAD001_EC LOT2948
- Arandas 1838 - 1838, FRAD001_EC LOT2949
- Arandas 1838 - 1839, FRAD001_EC LOT2950
- Arandas 1839 - 1839, FRAD001_EC LOT2951
- Arandas 1840 - 1840, FRAD001_EC LOT2952
- Arandas 1840 - 1841, FRAD001_EC LOT2953
- Arandas 1841 - 1841, FRAD001_EC LOT2954
- Arandas 1841 - 1842, FRAD001_EC LOT2955
- Arandas 1841 - 1845, FRAD001_EC LOT2956
- Arandas 1841 - 1845, FRAD001_EC LOT2957
- Arandas 1841 - 1845, FRAD001_EC LOT2958
- Arandas 1842 - 1842, FRAD001_EC LOT2959
- Arandas 1843 - 1843, FRAD001_EC LOT2960
- Arandas 1843 - 1844, FRAD001_EC LOT2961
- Arandas 1844 - 1844, FRAD001_EC LOT2962
- Arandas 1844 - 1845, FRAD001_EC LOT2963
- Arandas 1845 - 1845, FRAD001_EC LOT2964
- Arandas 1845 - 1846, FRAD001_EC LOT2965
- Arandas 1845 - 1846, FRAD001_EC LOT2966
- Arandas 1845 - 1846, FRAD001_EC LOT2967
- Arandas 1845 - 1846, FRAD001_EC LOT2968
- Arandas 1846 - 1846, FRAD001_EC LOT2969
- Arandas 1846 - 1847, FRAD001_EC LOT2970
- Arandas 1846 - 1850, FRAD001_EC LOT2971
- Arandas 1846 - 1850, FRAD001_EC LOT2972
- Arandas 1846 - 1850, FRAD001_EC LOT2973
- Arandas 1847 - 1847, FRAD001_EC LOT2974
- Arandas 1847 - 1848, FRAD001_EC LOT2975
- Arandas 1848 - 1848, FRAD001_EC LOT2976
- Arandas 1848 - 1849, FRAD001_EC LOT2977
- Arandas 1849 - 1849, FRAD001_EC LOT2978
- Arandas 1849 - 1850, FRAD001_EC LOT2979
- Arandas 1850 - 1850, FRAD001_EC LOT2980
- Arandas 1850 - 1851, FRAD001_EC LOT2981
- Arandas 1850 - 1851, FRAD001_EC LOT2982
- Arandas 1850 - 1851, FRAD001_EC LOT2983
- Arandas 1851 - 1851, FRAD001_EC LOT2984
- Arandas 1851 - 1852, FRAD001_EC LOT2985
- Arandas 1851 - 1855, FRAD001_EC LOT2986
- Arandas 1851 - 1855, FRAD001_EC LOT2987
- Arandas 1851 - 1855, FRAD001_EC LOT2988
- Arandas 1852 - 1852, FRAD001_EC LOT2989
- Arandas 1852 - 1853, FRAD001_EC LOT2990
- Arandas 1853 - 1853, FRAD001_EC LOT2991
- Arandas 1853 - 1854, FRAD001_EC LOT2992
- Arandas 1854 - 1854, FRAD001_EC LOT2993
- Arandas 1854 - 1855, FRAD001_EC LOT2994
- Arandas 1855 - 1855, FRAD001_EC LOT2995
- Arandas 1855 - 1856, FRAD001_EC LOT2996
- Arandas 1855 - 1856, FRAD001_EC LOT2997
- Arandas 1855 - 1856, FRAD001_EC LOT2998
- Arandas 1856 - 1856, FRAD001_EC LOT2999
- Arandas 1856 - 1857, FRAD001_EC LOT3000
- Arandas 1856 - 1860, FRAD001_EC LOT3001
- Arandas 1856 - 1860, FRAD001_EC LOT3002
- Arandas 1856 - 1860, FRAD001_EC LOT3003
- Arandas 1857 - 1857, FRAD001_EC LOT3004
- Arandas 1857 - 1858, FRAD001_EC LOT3005
- Arandas 1858 - 1858, FRAD001_EC LOT3006
- Arandas 1858 - 1859, FRAD001_EC LOT3007
- Arandas 1859 - 1859, FRAD001_EC LOT3008
- Arandas 1859 - 1860, FRAD001_EC LOT3009
- Arandas 1860 - 1860, FRAD001_EC LOT3010
- Arandas 1860 - 1861, FRAD001_EC LOT3011
- Arandas 1861 - 1861, FRAD001_EC LOT3012
- Arandas 1861 - 1862, FRAD001_EC LOT3013
- Arandas 1862 - 1862, FRAD001_EC LOT3014
- Arandas 1862 - 1863, FRAD001_EC LOT3015
- Arandas 1863 - 1863, FRAD001_EC LOT3016
- Arandas 1863 - 1864, FRAD001_EC LOT3017
- Arandas 1864 - 1864, FRAD001_EC LOT3018
- Arandas 1864 - 1865, FRAD001_EC LOT3019
- Arandas 1865 - 1865, FRAD001_EC LOT3020
- Arandas 1865 - 1866, FRAD001_EC LOT3021
- Arandas 1866 - 1866, FRAD001_EC LOT3022
- Arandas 1866 - 1867, FRAD001_EC LOT3023
- Arandas 1867 - 1867, FRAD001_EC LOT3024
- Arandas 1867 - 1868, FRAD001_EC LOT3025
- Arandas 1868 - 1868, FRAD001_EC LOT3026
- Arandas 1868 - 1869, FRAD001_EC LOT3027
- Arandas 1869 - 1869, FRAD001_EC LOT3028
- Arandas 1869 - 1870, FRAD001_EC LOT3029
- Arandas 1870 - 1870, FRAD001_EC LOT3030
- Arandas 1871 - 1872, FRAD001_EC LOT3031
- Arandas 1872 - 1873, FRAD001_EC LOT3032
- Arandas 1873 - 1874, FRAD001_EC LOT3033
- Arandas 1874 - 1875, FRAD001_EC LOT3034
- Arandas 1875 - 1876, FRAD001_EC LOT3035
- Arandas 1876 - 1877, FRAD001_EC LOT3036
- Arandas 1877 - 1878, FRAD001_EC LOT3037
- Arandas 1878 - 1879, FRAD001_EC LOT3038
- Arandas 1879 - 1880, FRAD001_EC LOT3039
- Arandas 1880 - 1881, FRAD001_EC LOT3040
- Arandas 1881 - 1882, FRAD001_EC LOT3041
- Arandas 1882 - 1883, FRAD001_EC LOT3042
- Arandas 1883 - 1884, FRAD001_EC LOT3043
- Arandas 1884 - 1885, FRAD001_EC LOT3044
- Arandas 1885 - 1886, FRAD001_EC LOT3045
- Arandas 1886 - 1887, FRAD001_EC LOT3046
- Arandas 1887 - 1888, FRAD001_EC LOT3047
- Arandas 1888 - 1889, FRAD001_EC LOT3048
- Arandas 1889 - 1890, FRAD001_EC LOT3049
- Arandas 1890 - 1891, FRAD001_EC LOT3050
- Arandas 1891 - 1891, FRAD001_EC LOT3051
- Arandas 1892 - 1892, FRAD001_EC LOT3052
- Arandas 1892 - 1892, FRAD001_EC LOT3053
- Arandas 1892 - 1892, FRAD001_EC LOT3054
- Arandas 1893 - 1893, FRAD001_EC LOT3055
- Arandas 1893 - 1893, FRAD001_EC LOT3056
- Arandas 1893 - 1893, FRAD001_EC LOT3057
- Arandas 1894 - 1894, FRAD001_EC LOT3058
- Arandas 1894 - 1894, FRAD001_EC LOT3059
- Arandas 1894 - 1894, FRAD001_EC LOT3060
- Arandas 1895 - 1895, FRAD001_EC LOT3061
- Arandas 1895 - 1895, FRAD001_EC LOT3062
- Arandas 1895 - 1895, FRAD001_EC LOT3063
- Arandas 1896 - 1896, FRAD001_EC LOT3064
- Arandas 1896 - 1896, FRAD001_EC LOT3065
- Arandas 1896 - 1896, FRAD001_EC LOT3066
- Arandas 1897 - 1897, FRAD001_EC LOT3067
- Arandas 1897 - 1897, FRAD001_EC LOT3068
- Arandas 1897 - 1897, FRAD001_EC LOT3069
- Arandas 1898 - 1898, FRAD001_EC LOT3070
- Arandas 1898 - 1898, FRAD001_EC LOT3071
- Arandas 1898 - 1898, FRAD001_EC LOT3072
- Arandas 1899 - 1899, FRAD001_EC LOT3073
- Arandas 1899 - 1899, FRAD001_EC LOT3074
- Arandas 1899 - 1899, FRAD001_EC LOT3075
- Arandas 1900 - 1900, FRAD001_EC LOT3076
- Arandas 1900 - 1900, FRAD001_EC LOT3077
- Arandas 1900 - 1900, FRAD001_EC LOT3078
- Arandas 1901 - 1901, FRAD001_EC LOT3079
- Arandas 1901 - 1901, FRAD001_EC LOT3080
- Arandas 1901 - 1901, FRAD001_EC LOT3081
- Arandas 1902 - 1902, FRAD001_EC LOT3082
- Arandas 1902 - 1902, FRAD001_EC LOT3083
- Arandas 1902 - 1902, FRAD001_EC LOT3084
- Arandas 1903 - 1903, FRAD001_EC LOT3085
- Arandas 1903 - 1903, FRAD001_EC LOT3086
- Arandas 1903 - 1903, FRAD001_EC LOT3087
- Arandas 1904 - 1904, FRAD001_EC LOT3088
- Arandas 1904 - 1904, FRAD001_EC LOT3089
- Arandas 1904 - 1904, FRAD001_EC LOT3090
- Arandas 1905 - 1905, FRAD001_EC LOT3091
- Arandas 1905 - 1905, FRAD001_EC LOT3092
- Arandas 1905 - 1905, FRAD001_EC LOT3093
- Arandas 1906 - 1906, FRAD001_EC LOT3094
- Arandas 1906 - 1906, FRAD001_EC LOT3095
- Arandas 1906 - 1906, FRAD001_EC LOT3096
- Arandas 1907 - 1907, FRAD001_EC LOT3097
- Arandas 1907 - 1907, FRAD001_EC LOT3098
- Arandas 1907 - 1907, FRAD001_EC LOT3099
- Arandas 1908 - 1908, FRAD001_EC LOT3100
- Arandas 1908 - 1908, FRAD001_EC LOT3101
- Arandas 1908 - 1908, FRAD001_EC LOT3102
- Arandas 1909 - 1909, FRAD001_EC LOT3103
- Arandas 1909 - 1909, FRAD001_EC LOT3104
- Arandas 1909 - 1909, FRAD001_EC LOT3105
- Arandas 1910 - 1910, FRAD001_EC LOT3106
- Arandas 1910 - 1910, FRAD001_EC LOT3107
- Arandas 1910 - 1910, FRAD001_EC LOT3108
- Arandas 1911 - 1911, FRAD001_EC LOT3109
- Arandas 1911 - 1911, FRAD001_EC LOT3110
- Arandas 1911 - 1911, FRAD001_EC LOT3111
- Arandas 1912 - 1912, FRAD001_EC LOT3112
- Arandas 1912 - 1912, FRAD001_EC LOT3113
- Arandas 1912 - 1912, FRAD001_EC LOT3114
- Arandas 1913 - 1913, FRAD001_EC 2014 1
- Arandas 1913 - 1913, FRAD001_EC 2014 2
- Arandas 1913 - 1913, FRAD001_EC 2014 3
- Arandas 1913 - 1913, FRAD001_EC 2014 4
- Arandas 1914 - 1914, FRAD001_EC 2014 5
- Arandas 1914 - 1914, FRAD001_EC 2014 6
- Arandas 1914 - 1914, FRAD001_EC 2014 7
- Arandas 1914 - 1914, FRAD001_EC 2014 8
- Arandas 1915 - 1915, FRAD001_EC 2014 9
- Arandas 1915 - 1915, FRAD001_EC 2014 10
- Arandas 1915 - 1915, FRAD001_EC 2014 11
- Arandas 1915 - 1915, FRAD001_EC 2014 12
- Arandas 1916 - 1916, FRAD001_EC 2014 13
- Arandas 1916 - 1916, FRAD001_EC 2014 14
- Arandas 1916 - 1916, FRAD001_EC 2014 15
- Arandas 1916 - 1916, FRAD001_EC 2014 16
- Arandas 1917 - 1917, FRAD001_EC 2014 17
- Arandas 1917 - 1917, FRAD001_EC 2014 18
- Arandas 1917 - 1917, FRAD001_EC 2014 19
- Arandas 1917 - 1917, FRAD001_EC 2014 20
- Arandas 1918 - 1918, FRAD001_EC 2014 21
- Arandas 1918 - 1918, FRAD001_EC 2014 22
- Arandas 1918 - 1918, FRAD001_EC 2014 23
- Arandas 1918 - 1918, FRAD001_EC 2014 24
- Arandas 1919 - 1919, FRAD001_EC 2014 25
- Arandas 1919 - 1919, FRAD001_EC 2014 26
- Arandas 1919 - 1919, FRAD001_EC 2014 27
- Arandas 1919 - 1919, FRAD001_EC 2014 28
- Arandas 1920 - 1920, FRAD001_EC 2014 29
- Arandas 1920 - 1920, FRAD001_EC 2014 30
- Arandas 1920 - 1920, FRAD001_EC 2014 31
- Arandas 1920 - 1920, FRAD001_EC 2014 32
- Arandas 1921 - 1921, FRAD001_EC 2014 33
- Arandas 1921 - 1921, FRAD001_EC 2014 34
- Arandas 1921 - 1921, FRAD001_EC 2014 35
- Arandas 1921 - 1921, FRAD001_EC 2014 36
- Arandas 1922 - 1922, FRAD001_EC 2014 37
- Arandas 1922 - 1922, FRAD001_EC 2014 38
- Arandas 1922 - 1922, FRAD001_EC 2014 39
- Arandas 1922 - 1922, FRAD001_EC 2014 40
- Arandas 1923 - 1923, FRAD001_EC 2014 41
- Arandas 1923 - 1923, FRAD001_EC 2014 42
- Arandas 1923 - 1923, FRAD001_EC 2014 43
- Arandas 1923 - 1923, FRAD001_EC 2014 44
- Arandas 1924 - 1924, FRAD001_EC 2014 45
- Arandas 1924 - 1924, FRAD001_EC 2014 46
- Arandas 1924 - 1924, FRAD001_EC 2014 47
- Arandas 1924 - 1924, FRAD001_EC 2014 48
- Arandas 1925 - 1925, FRAD001_EC 2014 49
- Arandas 1925 - 1925, FRAD001_EC 2014 50
- Arandas 1925 - 1925, FRAD001_EC 2014 51
- Arandas 1925 - 1925, FRAD001_EC 2014 52
- Arandas 1926 - 1926, FRAD001_EC 2014 53
- Arandas 1926 - 1926, FRAD001_EC 2014 54
- Arandas 1926 - 1926, FRAD001_EC 2014 55
- Arandas 1926 - 1926, FRAD001_EC 2014 56
- Arandas 1927 - 1927, FRAD001_EC 2014 57
- Arandas 1927 - 1927, FRAD001_EC 2014 58
- Arandas 1927 - 1927, FRAD001_EC 2014 59
- Arandas 1927 - 1927, FRAD001_EC 2014 60
- Arandas 1928 - 1928, FRAD001_EC 2014 61
- Arandas 1928 - 1928, FRAD001_EC 2014 62
- Arandas 1928 - 1928, FRAD001_EC 2014 63
- Arandas 1929 - 1929, FRAD001_EC 2014 64
- Arandas 1929 - 1929, FRAD001_EC 2014 65
- Arandas 1929 - 1929, FRAD001_EC 2014 66
- Arandas 1930 - 1930, FRAD001_EC 2014 67
- Arandas 1930 - 1930, FRAD001_EC 2014 68
- Arandas 1930 - 1930, FRAD001_EC 2014 69